【裁判字號】    99,再易,60
【裁判日期】    991126
【裁判案由】    再審之訴
【裁判全文】
臺灣臺北地方法院民事判決              99年度再易字第60號
再審原告    溫歐素美
            溫壽陽
再審被告    上正汽車股份有限公司
法定代理人  連武男
再審被告    僑銀國際租賃股份有限公司
法定代理人  鍾國強
再審被告    歐力士實業股份有限公司
法定代理人  加藤匠
上列當事人間請求確認債權不存在等事件，再審原告對於本院民
國九十九年九月三日本院九十九年度簡上字第二七一號確定判決
提起再審之訴，本院判決如下：
    主  文
再審原告之訴駁回。
再審訴訟費用新臺幣陸仟壹佰貳拾元由再審原告負擔。
    理  由
一、再審原告主張略以：本院九十九年簡上字第二七一號判決（
    下稱原確定判決）以再審原告未舉證證明再審被告僑銀國際
    租賃股份有限公司（下稱僑銀行公司）於法院強制執行前，
    即已自行實行占有抵押物，故無動產擔保交易第十八條第一
    項規定應於自行實行占有抵押物三日前通知債務人規定之適
    用。惟依再審被告僑銀行公司曾於民國九十六年十二月四日
    所發存證信函（下稱系爭存證信函）可知，其於九十六年十
    一月三十日，在未告知再審原告之狀況下，自行取走再審原
    告所有位於高雄市之小貨車（即本案之抵押物，下稱系爭車
    輛），而依臺北士林地方法院執行取車筆錄之強制執行乃九
    十六年十二月二十一日，嗣並於臺北市進行拍賣，顯有違動
    產交易第十七條、第十八條第一項、第十九條第一項之規定
    ，再審原告自得依同法第二十二條規定請求損害賠償，且再
    審被告濫用權利擅自取走系爭車輛，致再審原告必須支出每
    日新臺幣（下同）二千元之租車費用，具有直接因果關係。
    是以再審原告發現未經斟酌的系爭存證信函，並可受較有利
    的判決，爰依民事訴訟法第四百三十六條之七提起本訴等情
    。並聲明：（一）原確定判決廢棄；（二）再審被告損害賠
    償三十八萬元，及自九十六年十二月一日起至清償日止按年
    利率七點七六計算之利息；（三）再審原告願供擔保，請准
    於宣告假執行。
二、按對於簡易訴訟程序之第二審確定終局裁判，如就足影響於
    裁判之重要證物，漏未斟酌者，亦得提起再審之訴或聲請再
    審，民事訴訟法第四百三十六條之七有明文規定，而所謂如
    就足影響於判決之重要證物，漏未斟酌者，係指當事人在前
    審程序已經存在並已為證據聲明之證據，前審並未認為不重
    要而忽略證據聲明未為調查，或已為調查而未就調查之結果
    予以判斷，且須足以影響裁判結果而言。經查，再審原告主
    張原審有足以影響判決之重要證據漏未斟酌之證物即系爭存
    證信函，符合上開法文規定，而提起再審之訴，然經本院依
    職權調閱本院九十九年簡上字第二七一號民事卷宗審核結果
    ，系爭存證信函從未曾於前訴訟程序中提出，是以再審原告
    既未於前訴訟程序中提出系爭存證信函，則前審即無從斟酌
    、調查或判斷，而與前揭民事訴訟法第四百三十六條之七所
    規定重要證物漏未斟酌，係指足以影響於判決基礎之重要證
    物，於前訴訟程序業已提出，然未經前審予以調查或已調查
    然未為判斷之要件不符，是再審原告提起本件再審之訴，顯
    無理由。
三、綜上所述，本件再審原告以原確定判決有民事訴訟法第四百
    三十六條之七所規定之再審事由提起再審之訴，顯無理由，
    爰不經言詞辯論，逕以判決駁回之。
據上論結，本件再審原告之訴為無理由，依民事訴訟法第五百零
二條第二項、第八十五條第一項，判決如主文。
中    華    民    國    99    年    11    月    26    日
                  民事第四庭  審判長法  官  張瑜鳳
                                    法  官  林怡伸
                                    法  官  匡偉
以上正本係照原本作成。
本判決不得上訴。
中    華    民    國    99    年    1     月    26    日
                                    書記官  巫玉媛

司法院資訊處製作；財團法人民間司法改革基金會備份。
